# 请教陈版主，关于政府补贴

提问人：jlt_kc 时间：2017-03-01 00:06:36
请教陈版主，问题是这样的： 企业与政府协议，企业按名义价格拿地，但是政府承诺每亩不超过 10 万，超过部分政府以以下方案进行补贴：根据厂房等载体建设进度分三个阶段按每平方米*某一单价进行补贴，返还总额扣除三个阶段补贴后通过项目融资贴息与基础设施建设补助名义补贴。以上补贴分 5 年，年度奖励不超过总额20%。
根据本期拿到的其中一小块地的单价推算，整个补贴金额巨大。企业今年收到一部分补贴后，计入了营业外收入。 请教陈版：
（ 1 ） 企业做法是否合理？我理解，实质重于形式，三个阶段的补贴应冲减项目成本 （ 2 ）企业是肯定会有资本化利息，未来的融资贴息是否应冲减资本化金额 （ 3 ）基础建设补助如何处理 这是非正常操作，所以政府除了此协议，不会再有任何的文件，只是以上面的补贴名目划钱给企业
谢谢陈版！

回答人：chenyiwei
虽然政府补贴本身可能存在不合规之处，但在确定其基本不会被追回的前提下，会计处理仍应遵循政府补助准则的规定，最终都是计入营业外收入，不能冲减相关的费用性支出或者资产成本。

提问人：jlt_kc 时间：2017-03-01 08:50:39
再问陈版主，这种情况是属于与资产相关，还是与收益相关

回答人：chenyiwei
多数是与资产相关。